# 太阳能光伏电站企业EPC业务财务处理求解

提问人：pan-china-2 时间：2015-08-18 15:42:11
A公司系太阳能组件生产销售公司，B公司系A公司全资子公司，B公司系太阳能电站项目公司，C公司系EPC承包公司，C与A和B无关联关系，太阳能电站最终销售给Z公司。问题如下： 1 、是否合并抵消：B公司作为太阳能电站项目公司，B公司与C公司（EPC方）签订承建合同，由C公司负责太阳能电站的承建工程。C公司承建太阳能电站所需的太阳能组件均向A公司采购。则A公司确认的太阳能组件销售收入是否与B公司确认的开发产品合并抵消？

回答人：chenyiwei
如果A已经与Z（假设为非关联方）签订了在约定时间（建设完成后）按约定金额将项目公司B的股权转让给Z的合同，则实际上该项目就是一个BT项目，A的合并报表层面应按建造合同原则确认对Z的建造合同收入。此时A销售的光伏组件应根据其在电站项目中的安装进度逐步纳入完工百分比的计算，作为建造合同收入的一部分确认，但不单独确认商品销售收入。
如果A可能自己经营该光伏电站，也可能出售，则在A的合并报表层面应按自建固定资产处理，A销售给C的组件如果明确用于B的电站项目，则按内部交易原则处理，A个别报表中确认的销售利润应冲减B的个别报表层面确认的在建工程成本。

提问人：pan-china-2 时间：2015-08-19 22:17:42
陈老师，您好，非常感谢您的解答。对于光伏电站企业bt业务之前没有接触，业务模式及对应的财务处理比较陌生，还希望您能够多加指导，非常感谢！具体问题如下：
1. A公司设立项目公司B是为了能够在当地拿到太阳能光伏电站项目，项目建好后意图是想出售给Z公司的，但是完成出售需要达到一定的条件，如：并网成功、发电运行正常等，在转让之前电站试运行期间会产生电费收入，该部分电站收入是否直接确认收入？对应的成本如何匹配？电站转让之前应在开发成本科目归集还是在建工程科目归集？
2. 根据A公司与Z公司的收购协议，Z公司系直接收购A公司持有B公司100%股权的方式获取B公司享有的光伏电站所有权，如果都抵消了，那结果就是股权转让收益了？不存在光伏电站销售收入？也没有光伏材料销售收入？

回答人：chenyiwei
1 、试运行收入应冲减存货（建造合同资产）的成本。 2 、合并报表层面进行视角差异调整，参考《瑞华研究 2010 ～ 2014 汇编》之“问题4-4-12（合并报表层面对BOT项目收入的确认问题）”。

提问人：pan-china-2 时间：2015-08-20 15:36:06
chen老师，您好，“《瑞华研究 2010 ～ 2014 汇编》之“问题4-4-12（合并报表层面对BOT项目收入的确认问题）”中的bot公司的施工方和项目公司均是同一控制下企业，而本案例中承包方C系非关联方。

回答人：chenyiwei
A及项目公司B与购买方Z存在直接合同关系，而Z与C无直接合同关系，因此A要对整体项目承担责任，A虽然自身不直接提供建造服务，但仍应以总包方身份按建造合同核算和确认建造合同收入，这不因为C为非关联方而不同。

提问人：爱我中华 时间：2017-07-08 19:44:33
陈老师，对于光伏电站企业业务之前没有接触，业务模式及对应的财务处理比较陌生，还希望您能够多加指导，非常感谢！具体问题如下： 租赁公司和项目公司（承租方）签订设备融资租赁合同，出租人从设备制造商处购买电站组件，制造商将电站组件交付给承租方，由EPC（工程总承包）公司进行施工建设，承租人在租赁期间按期向出租人支付租金。经企业介绍说是直接融资租赁。融资模式如下，
QQ图片20170708151533.png (250.46 KB, 下载次数: 1)
2017-7-8 19:29 上传
租赁公司（出租人）将设备款 5000 万元支付给销售方，销售方向租赁公司开具相应款项金额的增值税专用发票。但是 5850 万元融资款（支付年限 10 年）的利息和手续费由承租方（电站）支付给租赁公司，租赁公司开具发票给电站。现在这光伏电站已经交付使用，假定不含税总成本位 6000 万元。现有有一个问题不清楚即电站账面只反映支付给建设方不含税成本 1000 万元，另外 5000 万元怎么入账？我个人认为财务处理如下，没遇过，拿不准： 借：固定资产-电站 5000 其他应收款-租赁公司-进项税 850 贷：长期应付款-租赁公司 5850

回答人：chenyiwei
初始确认时应当只有固定资产和长期应付款 5000 万元（不含税金额）（此处假设不考虑折现因素，下同）。后续进项税额应在取得出租人开具的发票时才能确认。

提问人：爱我中华 时间：2017-07-09 11:36:57
由于是新接触的业务，审计组对此讨论较多。审计组有同志提出这种租赁形式实际上是电站拿设备抵押给租赁公司，租赁公司贷款给电站。既然是贷款，租赁公司是不需要开具增值税发票给电站，租赁公司只需要对利息收入和手续费开具发票就可以了。 但租赁公司如不开票，电站的账做不平，少了进项税额部分，租赁公司开票的事如何去解读？

回答人：chenyiwei
开票问题不应与做帐过多关联。如何开票的问题请咨询税务专业人士。

提问人：爱我中华 时间：2017-07-09 21:47:52
融资租赁公司有资质，即“经人民银行、银监会或者商务部批准”，就可以享受差额纳税，在计算增值税销项税金时，可以再扣除本项目产生的借款与发债利息。 假定本项目对应的可扣除的利息为 20 万元，则可扣减这 20 万元利息后再计税。 抵扣增值税销项＝ 20 万÷（1+6%）×6%＝1.13万元。 陈老师抵扣增值税销项怎么处理？

回答人：chenyiwei
请参考《增值税会计处理规定》中“差额征税的账务处理”的相关规定。